# 未完成业绩承诺的账务处理

提问人：sjcpa123456 时间：2022-08-02 16:53:46
陈版：
您好，公司与投资人签订业绩承诺协议，协议约定如未完成业绩指标，公司需回购投资人股权并按照资金使用时间支付资金占用费，上年度已经出发回购条款，但出资人暂时并无退出的计划，公司是否应该从上年度开始对按资金占用时间计提营业外支出，除此之外是否还需要其他账务处理，麻烦陈版解惑，谢谢！

回答人：chenyiwei
由于业绩承诺协议中已经约定如未完成业绩承诺额需回购，因此自接受投资时起，即应根据《企业会计准则第 37 号——金融工具列报（ 2017 年修订）》第十一条规定确认回购义务相关负债，并按约定利率对该负债计息确认利息支出，而不是到回购条款被触发后才确认该项负债。该项负债应一直保留在账面，直至回购义务确定完全解除为止。